# 请教陈版主，关于贷款列报的问题。

提问人：cxh770302 时间：2014-03-04 08:24:18
A单位以抵押方式从B银行取得 2000 万元贷款，利率6%。然后A用 2000 万元贷款办理定期存单，质押给B银行取得 2000 万元贷款，利率6%。 A单位报表只将第一笔 2000 万元贷款列示在短期借款，第二笔 2000 万元贷款列示在其他应付款。A企业的理由：与B银行实际约定的利率是12%，所以抵押贷款 2000 万是实际贷款，而存单质押的 2000 万元贷款不是实际贷款，是为将利率凑为约定的实际利率水平。 请教：该业务关于贷款如何在报表中列报？

回答人：chenyiwei
赞同楼上网友意见。这种交易中企业被占用的信贷额度是 4000 万元，也有两项合计 4000 万元的借款合同，因此应披露为借款 4000 万元，同时被冻结的定期存款 2000 万元。除非A与B银行签订抵消结算协议。